臺灣高等法院刑事裁定
108年度抗字第2152號
抗  告  人
即  受刑人 林信成



上列抗告人因檢察官聲請定其應執行刑案件，不服臺灣新北地方
法院中華民國108年11月27日裁定（108年度聲字第4397號），提
起抗告，本院裁定如下：
    主  文
抗告駁回。                                              
    理  由
一、原裁定意旨略以：抗告人即受刑人林信成犯如附表所示各罪
    ，均經判決科刑確定在案，有上開案件判決書及本院被告前
    案紀錄表在卷可佐。茲受刑人已請求檢察官聲請合併定其應
    執行刑，檢察官聲請定其應執行之刑，原審法院審核後認聲
    請為正當，爰定應執行有期徒刑3年10月等語。
二、抗告意旨略以：抗告人深明其犯罪行為對被害人確實不該，
    亦深感悔悟，然其定執行之刑竟如此之重，除深切自我反省
    ，請賜抗告人一個合理、公平、公正之裁定，以對法律專業
    和多年為法官人員之經驗法則、比例原則為基礎，給抗告人
    一個悔過向上的機會，賜予一個重新重輕最有利於抗告人之
    裁定云云。
三、按數罪併罰之定應執行之刑，係出於刑罰經濟與責罰相當之
    考量，並非予以犯罪行為人或受刑人不當之利益，為一種特
    別的量刑過程，相較於刑法第57條所定科刑時應審酌之事項
    係對一般犯罪行為之裁量，定應執行刑之宣告，乃對犯罪行
    為人本身及所犯各罪之總檢視，除應考量行為人所犯數罪反
    應出之人格特性，並應權衡審酌行為人之責任與整體刑法目
    的及相關刑事政策，在量刑權之法律拘束性原則下，依刑法
    第51條第5款之規定，採限制加重原則，以宣告各刑中之最
    長期為下限，各刑合併之刑期為上限，但最長不得逾30年，
    資為量刑自由裁量權之外部界限，並應受法秩序理念規範之
    比例原則、平等原則、責罰相當原則、重複評價禁止原則等
    自由裁量權之內部抽象價值要求界限之支配，使以輕重得宜
    ，罰當其責，俾符合法律授與裁量權之目的，以區別數罪併
    罰與單純數罪之不同，兼顧刑罰衡平原則。個案之裁量判斷
    ，除非有全然喪失權衡意義或其裁量行使顯然有違比例、平
    等諸原則之裁量權濫用之情形，即不得任意指其為違法（最
    高法院100年度台上字第314號裁定參照）。
四、經查，抗告人所犯如附表所示之各罪，前經法院判處如附表
    所示之刑，並經法院裁定如附表所示之應執行刑，且各罪均
    為最先一罪裁判確定前所犯，原審亦為最後事實審法院，有
    各該判決書及本院被告前案紀錄表在卷可稽。又附表編號6
    、7、9為得易科罰金之罪，附表編號1至5、8、10為不得易
    科罰金之罪，抗告人就如附表所示之各罪，請求檢察官聲請
    合併定其應執行刑，有定刑聲請切結書在卷可佐(執聲卷第2
    頁)。茲檢察官就抗告人所犯如附表所示之各罪向法院聲請
    定其應執行刑，經原審法院審核認其聲請為正當，並定其應
    執行刑。而附表編號1至5、8為加重竊盜罪，附表編號6為行
    使偽造私文書罪，附表編號7為詐欺取財未遂罪，附表編號9
    、10為施用第一、二級毒品罪，上開各罪之犯罪型態、犯罪
    情節、侵害法益有部分相同、部分不同，是原裁定於各刑之
    中最長期(10月)以上，各刑合併之刑期(5年6月)以下之法定
    範圍內定應執行有期徒刑3年10月，經核並未逾越刑法第51
    條第5款之界限，符合量刑裁量之外部性界限及內部性界限
    ，亦無明顯過重而違反比例原則或公平正義原則之情形，自
    無違誤。抗告人雖以前詞提起抗告，然原裁定以本件符合數
    罪併罰要件，定應執行刑為3年10月，已較附編編號1至10所
    示之罪之刑期總和5年6月為輕，亦較附表編號1至8所示之罪
    前定應執行刑(3年)及其餘附表所示之罪之刑期總和4年為輕
    。原裁定已審酌受刑人犯罪之情節及行為次數，對於受刑人
    所犯數罪為整體評價，核屬法院裁量職權之適法行使，難謂
    與比例原則、平等原則、罪責相當原則、責任遞減原則有違
    ，亦難認有與社會法律情感不符之情。抗告人所執前詞，指
    摘原裁定不當，為無理由，應予駁回。
據上論斷，應依刑事訴訟法第412條，裁定如主文。
中　　華　　民　　國　　108 　年　　12　　月　　30　　日
                  刑事第二十五庭 審判長法  官 宋松璟
                                       法  官 陳彥年
                                       法  官 文家倩 
以上正本證明與原本無異。                                如不服本裁定，應於收受送達後五日內向本院提出再抗告狀。
                                       書記官 桑子樑
中　　華　　民　　國　　108 　年　　12　　月　　30　　日